臺灣高等法院刑事裁定
110年度抗字第761號
抗  告  人  胡韋民



上列抗告人因聲請定其應執行刑案件，不服臺灣基隆地方法院中
華民國110年4月7日裁定（110年度聲字第313號），提起抗告，
本院裁定如下：
    主  文
抗告駁回。                                             
    理  由
一、原裁定意旨略以：受刑人胡韋民如附表編號1至編號35所示
    案件，先後經判決確定如附表編號1至35所示罪刑，依刑法
    第50條第1項但書第1款及第2項之規定，經受刑人依刑法第5
    0條第2項規定請求檢察官向原審聲請合併定應執行刑，經審
    核正當，爰依刑事訴訟法第477條第1項，刑法第53條及第51
    條第5款規定，定其應執行之刑等語。
二、抗告意旨略以：本件刑事裁定之數罪中，依法應將臺灣基隆
    地方檢察署110年執字第390號槍砲彈藥刀械管制條例案件併
    予定應執行刑，惟原審裁定漏未一併處理，顯有違誤，爰請
    求就該案件裁定應執行刑等語。
三、按裁判確定前犯數罪者，併合處罰之。又數罪併罰，有二裁
    判以上者，依刑法第51條之規定，定其應執行之刑。且數罪
    併罰，宣告多數有期徒刑者，於各刑中之最長期以上，各刑
    合併之刑期以下，定其刑期，但不得逾30年，同法第50條第
    1項前段、第51條第5款、第53條規定甚明；次按刑罰之量定
    及定應執行刑，係屬事實審法院得依職權自由裁量之事項，
    量刑及定應執行刑判斷當否之準據，應就全部判決整體觀察
    為綜合考量，不可摭拾其中片段，遽予評斷，倘以被告之責
    任為基礎，說明審酌刑法第57條所列事項而為刑之量定，及
    權衡行為人之責任與整體刑法目的及相關刑事政策，在量刑
    權之法律拘束性原則下，依刑法第51條第5款之規定，採限
    制加重原則，以宣告各刑中之最長期為下限，各刑合併之刑
    期為上限，但最長不得逾30年，資為量刑自由裁量權之外部
    界限，並受法秩序理念規範之比例原則、平等原則、責罰相
    當原則、重複評價禁止原則等自由裁量權之內部抽象價值要
    求界限之支配，使以輕重得宜，罰當其責，而定應執行刑。
    若未逾越法定刑度，亦未濫用其權限，即無違法（最高法院
    110年台上字第1878號判決參照）；又刑事訴訟法第477條第
    1項規定，依法應定其應執行刑之案件，由該案件犯罪事實
    最後判決法院之檢察官，聲請該法院裁定之。則法院依據上
    開規定裁定定應執行刑時，自應以檢察官所聲請定其應執行
    刑之案件，作為其審查及裁定定應執行刑之範圍，未據檢察
    官聲請定應執行刑之案件，法院基於不告不理原則（即控訴
    原則），不得任意擴張檢察官聲請之範圍，否則即有未受請
    求之事項予以裁判之違法（最高法院110年度台抗字第383號
    裁定意旨參照）。
四、經查：
　㈠本件受刑人胡韋民因犯如附表編號1至35所示之罪，先後經判
    處如附表編號1至35所示之刑，均經分別確定在案，且各罪
    均為裁判確定前所犯，有各該刑事判決書附卷可憑。茲據檢
    察官聲請定其應執行之刑，原審因認無不當而准予聲請，且
    審酌本件內部性及外部性界限，及受刑人所犯如附表所示各
    罪之犯罪類型、動機、態樣、侵害法益及行為次數等情狀，
    復就其所犯之罪整體評價其應受非難及矯治之程度，並兼衡
    刑罰經濟與公平、比例等原則，及各該刑度總和計為17年6
    月之內部性界限(其中編號1至32前經原法院裁定應執行有期
    徒刑13年）等情，是原審量刑並無逾越法定刑度，亦未濫用
    其權限，則就附表編號1至35之罪，定應執行有期徒刑16年
    ，自屬合法正當。
　㈡抗告意旨固稱原審漏未將臺灣基隆地方檢察署110年執字第39
    0號槍砲彈藥刀械管制條例案件一併定應執行刑等語。惟揆
    諸上揭實務意旨，原法院審核檢察官聲請就受刑人所犯數罪
    合併定其應執行刑之案件，即應受檢察官聲請範圍之限制，
    故原審自無從擅將檢察官未聲請之他罪合併定其應執行刑。
    至受刑人另案如合於數罪併罰之要件，尚得依刑事訴訟法第
    477條第2項之規定，請求該管轄檢察署檢察官另行聲請更定
    應執行之刑，併此敘明。
　㈢另附表編號26號之偵查(自訴)機關年度案號、備註欄漏未註
    明之部分，由本院更正如附表編號26所示。
　㈣綜上所述，本件抗告，為無理由，應予駁回。　　
據上論斷，應依刑事訴訟法第412條，裁定如主文。
中　　華　　民　　國　　110 　年　　5 　　月　　12 　 日
                  刑事第二十庭  審判長法　官  王復生
　　　　　　　　　　　　　　　　　　　法　官  遲中慧
　　　　　　　　　　　　　　　　　　　法　官  蕭世昌
以上正本證明與原本無異。
如不服本裁定，應於收受送達後五日內向本院提出抗告狀。
                                      書記官  吳建甫
中　　華　　民　　國　　110 　年　　5 　　月　　12　　日

【附表】：受刑人胡韋民定應執行之刑案件一覽表
編         號  1 2 3 4 5 罪         名  犯施用第一級毒品罪 犯施用第一級毒品罪 犯施用第二級毒品罪 犯施用第一級毒品罪 犯施用第一級毒品罪 宣    告    刑  處有期徒刑5月，如易科罰 金，以新臺幣壹仟元折算壹 日 處有期徒刑5月，如易科罰 金，以新臺幣壹仟元折算壹 日 處有期徒刑2月，如易科罰 金，以新臺幣壹仟元折算壹 日 處有期徒刑6月，如易科罰 金，以新臺幣壹仟元折算壹 日 處有期徒刑9月 犯  罪  日  期  107年10月2日 108年4月21日 108年4月21日 108年4月28日 108年5月24日 偵查(自訴)機關年  度  案  號  臺灣基隆地方檢察署107年度毒偵字第2274號、108年度毒偵字第899號、第910號、第1117號 臺灣基隆地方檢察署107年度毒偵字第2274號、108年度毒偵字第899號、第910號、第1117號 臺灣基隆地方檢察署107年度毒偵字第2274號、108年度毒偵字第899號、第910號、第1117號 臺灣基隆地方檢察署107年度毒偵字第2274號、108年度毒偵字第899號、第910號、第1117號 臺灣基隆地方檢察署108年度毒偵字第1091號 最  後  事實審 法    院 臺灣基隆地方法院 臺灣基隆地方法院 臺灣基隆地方法院 臺灣基隆地方法院 臺灣基隆地方法院  案    號 108年度訴字第492號 108年度訴字第492號 108年度訴字第492號 108度訴字第492號 108年度訴字第682號  判決日期 108年11月13日 108年11月13日 108年11月13日 108年11月13日 109年2月20日 確  定   判  決 法    院 臺灣基隆地方法院 臺灣基隆地方法院 臺灣基隆地方法院 臺灣基隆地方法院 臺灣基隆地方法院  案    號 108年度訴字第492號 108年度訴字第492號 108年度訴字第492號 108年度訴字第492號 108年度訴字第682號  確定日期 108年12月16日 108年12月16日 108年12月16日 108年12月16日 109年3月25日 得否易科罰金            是           是           是           是           否 備           註  臺灣基隆地方檢察署109 年度執字第400號。 註：編號1至編號22，前經本院109年度聲字第813號裁定合併定應執行刑有期徒刑3年5月確定。 註：編號1至編號32，前經本院110年度聲字第78號裁定合併定應執行刑有期徒刑13年。 臺灣基隆地方檢察署109 年度執字第400號。 註：編號1至編號22，前經本院109年度聲字第813號裁定合併定應執行刑有期徒刑3年5月確定。 註：編號1至編號32，前經本院110年度聲字第78號裁定合併定應執行刑有期徒刑13年。 臺灣基隆地方檢察署109 年度執字第400號。 註：編號1至編號22，前經本院109年度聲字第813號裁定合併定應執行刑有期徒刑3年5月確定。 註：編號1至編號32，前經本院110年度聲字第78號裁定合併定應執行刑有期徒刑13年。 臺灣基隆地方檢察署109 年度執字第400號。 註：編號1至編號22，前經本院109年度聲字第813號裁定合併定應執行刑有期徒刑3年5月確定。 註：編號1至編號32，前經本院110年度聲字第78號裁定合併定應執行刑有期徒刑13年。 臺灣基隆地方檢察署109 年度執字第931號。 註：編號1至編號22，前經本院109年度聲字第813號裁定合併定應執行刑有期徒刑3年5月確定。 註：編號1至編號32，前經本院110年度聲字第78號裁定合併定應執行刑有期徒刑13年。 

編         號  6 7 8 9 10 罪         名  犯施用第一級毒品罪 犯施用第一級毒品罪 犯施用第一級毒品罪 犯施用第一級毒品罪 犯施用第一級毒品罪 宣    告    刑  處有期徒刑8月 處有期徒刑8月 處有期徒刑8月 處有期徒刑8月 處有期徒刑7月 犯  罪  日  期  107年6月27日 108年7月27日 108年8月7日 108年8月24日 107年9月2日 偵查(自訴)機關年  度  案  號  臺灣基隆地方檢察署108年度毒偵字第1431號、第1497號、第1601號、108年度撤緩毒偵字第338號、第339號 臺灣基隆地方檢察署108年度毒偵字第1431號、第1497號、第1601號、108年度撤緩毒偵字第338號、第339號 臺灣基隆地方檢察署108 年度毒偵字第1431號、第1497號、第1601號、108年度撤緩毒偵字第338號、第339號 臺灣基隆地方檢察署108年度毒偵字第1431號、第1497號、第1601號、108年度撤緩毒偵字第338號、第339號 臺灣基隆地方檢察署108年度毒偵字第1431號、第1497號、第1601號、108年度撤緩毒偵字第338號、第339號 最  後  事實審 法    院 臺灣基隆地方法院 臺灣基隆地方法院 臺灣基隆地方法院 臺灣基隆地方法院 臺灣基隆地方法院  案    號 108年度訴字第817號 108年度訴字第817號 108年度訴字第817號 108年度訴字第817號 108年度訴字第817號  判決日期 109年3月5日 109年3月5日 109年3月5日 109年3月5日 109年3月5日 確  定   判  決 法    院 臺灣基隆地方法院 臺灣基隆地方法院 臺灣基隆地方法院 臺灣基隆地方法院 臺灣基隆地方法院  案    號 108年度訴字第817號 108年度訴字第817號 108年度訴字第817號 108年度訴字第817號 108年度訴字第817號  確定日期 109年4月1日 109年4月1日 109年4月1日 109年4月1日 109年4月1日 得否易科罰金  否 否 否 否 否 備           註  臺灣基隆地方檢察署109 年度執字第1028號。 註：編號1至編號22，前經本院109年度聲字第813號裁定合併定應執行刑有期徒刑3年5月確定。 註：編號1至編號32，前經本院110年度聲字第78號裁定合併定應執行刑有期徒刑13年。 臺灣基隆地方檢察署109 年度執字第1028號。 註：編號1至編號22，前經本院109年度聲字第813號裁定合併定應執行刑有期徒刑3年5月確定。 註：編號1至編號32，前經本院110年度聲字第78號裁定合併定應執行刑有期徒刑13年。 臺灣基隆地方檢察署109 年度執字第1028號。 註：編號1至編號22，前經本院109年度聲字第813號裁定合併定應執行刑有期徒刑3年5月確定。 註：編號1至編號32，前經本院110年度聲字第78號裁定合併定應執行刑有期徒刑13年。 臺灣基隆地方檢察署109 年度執字第1028號。 註：編號1至編號22，前經本院109年度聲字第813號裁定合併定應執行刑有期徒刑3年5月確定。 註：編號1至編號32，前經本院110年度聲字第78號裁定合併定應執行刑有期徒刑13年。 臺灣基隆地方檢察署109 年度執字第1028號。 註：編號1至編號22，前經本院109年度聲字第813號裁定合併定應執行刑有期徒刑3年5月確定。 註：編號1至編號32，前經本院110年度聲字第78號裁定合併定應執行刑有期徒刑13年。 

編         號  11 12 13 14 15 罪         名  犯施用第二級毒品罪 犯施用第二級毒品罪 犯施用第二級毒品罪 犯施用第二級毒品罪 犯施用第二級毒品罪 宣    告    刑  處有期徒刑4月，如易科罰 金，以新臺幣壹仟元折算壹 日 處有期徒刑4月，如易科罰 金，以新臺幣壹仟元折算壹 日 處有期徒刑4月，如易科罰 金，以新臺幣壹仟元折算壹 日 處有期徒刑4月，如易科罰 金，以新臺幣壹仟元折算壹 日 處有期徒刑3月，如易科罰 金，以新臺幣壹仟元折算壹 日 犯  罪  日  期  107年6月25日 107年9月2日 108年7月28日 108年8月24日 108年8月3日 偵查(自訴)機關年  度  案  號  臺灣基隆地方檢察署108 年度毒偵字第1431號、第1497號、第1601號、108年度撤緩毒偵字第338號、第339號 臺灣基隆地方檢察署108 年度毒偵字第1431號、第1497號、第1601號、108年度撤緩毒偵字第338號、第339號 臺灣基隆地方檢察署108 年度毒偵字第1431號、第1497號、第1601號、108年度撤緩毒偵字第338號、第339號 臺灣基隆地方檢察署108 年度毒偵字第1431號、第1497號、第1601號、108年度撤緩毒偵字第338號、第339號 臺灣基隆地方檢察署108 年度毒偵字第1431號、第1497號、第1601號、108年度撤緩毒偵字第338號、第339號 最  後  事實審 法    院 臺灣基隆地方法院 臺灣基隆地方法院 臺灣基隆地方法院 臺灣基隆地方法院 臺灣基隆地方法院  案    號 108年度訴字第817號 108年度訴字第817號 108年度訴字第817號 108年度訴字第817號 108年度訴字第817號  判決日期 109年3月5日 109年3月5日 109年3月5日 109年3月5日 109年3月5日 確  定   判  決 法    院 臺灣基隆地方法院 臺灣基隆地方法院 臺灣基隆地方法院 臺灣基隆地方法院 臺灣基隆地方法院  案    號 108年度訴字第817號 108年度訴字第817號 108年度訴字第817號 108年度訴字第817號 108年度訴字第817號  確定日期 109年4月1日 109年4月1日 109年4月1日 109年4月1日 109年4月1日 得否易科罰金  是 是 是 是 是 備           註  臺灣基隆地方檢察署109年度執字第1029號。 註：編號1至編號22，前經本院109年度聲字第813號裁定合併定應執行刑有期徒刑3年5月確定。 註：編號1至編號32，前經本院110年度聲字第78號裁定合併定應執行刑有期徒刑13年。 臺灣基隆地方檢察署109年度執字第1029號。 註：編號1至編號22，前經本院109年度聲字第813號裁定合併定應執行刑有期徒刑3年5月確定。 註：編號1至編號32，前經本院110年度聲字第78號裁定合併定應執行刑有期徒刑13年。 臺灣基隆地方檢察署109年度執字第1029號。 註：編號1至編號22，前經本院109年度聲字第813號裁定合併定應執行刑有期徒刑3年5月確定。 註：編號1至編號32，前經本院110年度聲字第78號裁定合併定應執行刑有期徒刑13年。 臺灣基隆地方檢察署109年度執字第1029號。 註：編號1至編號22，前經本院109年度聲字第813號裁定合併定應執行刑有期徒刑3年5月確定。 註：編號1至編號32，前經本院110年度聲字第78號裁定合併定應執行刑有期徒刑13年。 臺灣基隆地方檢察署109年度執字第1029號。 註：編號1至編號22，前經本院109年度聲字第813號裁定合併定應執行刑有期徒刑3年5月確定。 註：編號1至編號32，前經本院110年度聲字第78號裁定合併定應執行刑有期徒刑13年。 

編         號  16 17 18 19 20 罪         名  犯侵入住宅竊盜罪 犯踰越安全設備竊盜罪 犯攜帶兇器竊盜罪 犯竊盜罪 犯竊盜罪 宣    告    刑  處有期徒刑1年 處有期徒刑7月 處有期徒刑7月 處有期徒刑6月，如易科罰 金，以新臺幣壹仟元折算壹 日 處有期徒刑6月，如易科罰 金，以新臺幣壹仟元折算壹 日 犯  罪  日  期  108年4月5日 108年5月15日 108年5月22日 108年5月9日 108年3月27日 偵查(自訴)機關年  度  案  號  臺灣基隆地方檢察署108年度偵字第2676號、第3110號、第3297號、第3310號 臺灣基隆地方檢察署108年度偵字第2676號、第3110號、第3297號、第3310號 臺灣基隆地方檢察署108年度偵字第2676號、第3110號、第3297號、第3310號 臺灣基隆地方檢察署108年度偵字第2676號、第3110號、第3297號、第3310號 臺灣基隆地方檢察署108年度偵字第4202號、第5486號、第5633號、第5744號 最  後  事實審 法    院 臺灣基隆地方法院 臺灣基隆地方法院 臺灣基隆地方法院 臺灣基隆地方法院 臺灣基隆地方法院  案    號 108年度易字第419號 108年度易字第419號 108年度易字第419號 108年度易字第419號 109年度訴字第243號  判決日期 109年3月3日 109年3月3日 109年3月3日 109年3月3日 109年6月12日 確  定   判  決 法    院 臺灣基隆地方法院 臺灣基隆地方法院 臺灣基隆地方法院 臺灣基隆地方法院 臺灣基隆地方法院  案    號 108年度易字第419號 108年度易字第419號 108年度易字第419號 108年度易字第419號 109年度訴字第243號  確定日期 109年4月6日 109年4月6日 109年4月6日 109年4月6日 109年7月13日 得否易科罰金  否 否 否 是 是 備           註  臺灣基隆地方檢察署109年度執字第1006號。 註：編號1至編號22，前經本院109年度聲字第813號裁定合併定應執行刑有期徒刑3年5月確定。 註：編號1至編號32，前經本院110年度聲字第78號裁定合併定應執行刑有期徒刑13年。 臺灣基隆地方檢察署109年度執字第1006號。 註：編號1至編號22，前經本院109年度聲字第813號裁定合併定應執行刑有期徒刑3年5月確定。 註：編號1至編號32，前經本院110年度聲字第78號裁定合併定應執行刑有期徒刑13年。 臺灣基隆地方檢察署109年度執字第1006號。 註：編號1至編號22，前經本院109年度聲字第813號裁定合併定應執行刑有期徒刑3年5月確定。 註：編號1至編號32，前經本院110年度聲字第78號裁定合併定應執行刑有期徒刑13年。 臺灣基隆地方檢察署109年度執字第1007號。 註：編號1至編號22，前經本院109年度聲字第813號裁定合併定應執行刑有期徒刑3年5月確定。 註：編號1至編號32，前經本院110年度聲字第78號裁定合併定應執行刑有期徒刑13年。 臺灣基隆地方檢察署109年執字1814號。 註：編號1至編號22，前經本院109年度聲字第813號裁定合併定應執行刑有期徒刑3年5月確定。 註：編號1至編號32，前經本院110年度聲字第78號裁定合併定應執行刑有期徒刑13年。 

編         號  21 22                               罪         名  犯竊盜未遂罪 犯竊盜罪 犯轉讓第一級毒品罪 犯販賣第一級毒品罪 犯販賣第一級毒品罪 宣    告    刑  處有期徒刑4月，如易科罰 金，以新臺幣壹仟元折算壹 日 處有期徒刑5月，如易科罰 金，以新臺幣壹仟元折算壹 日 處有期徒刑7月 處有期徒刑7年8月 處有期徒刑7年8月 犯  罪  日  期  108年5月22日 108年7月10日下午3時17分許至108年8月9日下午4 時許間之某時 108年5月1日 108年5月6日 108年5月10日 偵查(自訴)機關年  度  案  號  臺灣基隆地方檢察署108年度偵字第4202號、第5486號、第5633號、第5744號 臺灣基隆地方檢察署108年度偵字第4202號、第5486號、第5633號、第5744號 臺灣基隆地方檢察署108年度偵字第6256號、109年度偵字第383號、第385號、第531號、第822號、第978號、第979號 臺灣基隆地方檢察署108年度偵字第6256號、109年度偵字第383號、第385號、第531號、第822號、第978號、第979號 臺灣基隆地方檢察署108年度偵字第6256號、109年度偵字第383號、第385號、第531號、第822號、第978號、第979號 最  後  事實審 法    院 臺灣基隆地方法院 臺灣基隆地方法院 臺灣基隆地方法院 臺灣基隆地方法院 臺灣基隆地方法院  案    號 109年度訴字第243號 109年度訴字第243號 109年度訴字第265號 109年度訴字第265號 109年度訴字第265號  判決日期 109年6月12日 109年6月12日 109年9月22日 109年9月22日 109年9月22日 確  定   判  決 法    院 臺灣基隆地方法院 臺灣基隆地方法院 臺灣基隆地方法院 臺灣基隆地方法院 臺灣基隆地方法院  案    號 109年度訴字第243號 109年度訴字第243號 109年度訴字第265號 109年度訴字第265號 109年度訴字第265號  確定日期 109年7月13日 109年7月13日 109年10月26日 109年10月26日 109年10月26日 得否易科罰金  是 是 否 否 否 備           註  臺灣基隆地方檢察署109年執字1814號。 註：編號1至編號22，前經本院109年度聲字第813號裁定合併定應執行刑有期徒刑3年5月確定。 臺灣基隆地方檢察署109年執字1814號。 註：編號1至編號22，前經本院109年度聲字第813號裁定合併定應執行刑有期徒刑3年5月確定。 臺灣基隆地方檢察署109年執字2913號。 註：編號23至編號29，前經本院109年度訴字第265號判決判處合併定應執行刑有期徒刑9年8月確定。 臺灣基隆地方檢察署109年執字2913號。 註：編號23至編號29，前經本院109年度訴字第265號判決判處合併定應執行刑有期徒刑9年8月確定。 臺灣基隆地方檢察署109年執字2913號。 註：編號23至編號29，前經本院109年度訴字第265號判決判處合併定應執行刑有期徒刑9年8月確定。 

編         號       罪         名  犯販賣第一級毒品罪 犯販賣第二級毒品罪 犯轉讓第一級毒品罪 犯販賣第一級毒品罪 犯轉讓禁藥罪 宣    告    刑  處有期徒刑7年8月 處有期徒刑1年10月 處有期徒刑7月 處有期徒刑7年8月 處有期徒刑4月 犯  罪  日  期  108年5月16日 108年6月8日 108年6月17日 108年6月17日 108年11月1日 偵查(自訴)機關年  度  案  號  臺灣基隆地方檢察署108年度偵字第6256號、109年度偵字第383號、第385號、第531號、第822號、第978號、第979號 臺灣基隆地方檢察署108年度偵字第6256號、109年度偵字第383號、第385號、第531號、第822號、第978號、第979號 臺灣基隆地方檢察署108年度偵字第6256號、109年度偵字第383號、第385號、第531號、第822號、第978號、第979號 臺灣基隆地方檢察署108年度偵字第6256號、109年度偵字第383號、第385號、第531號、第822號、第978號、第979號 臺灣基隆地方檢察署108年度偵字第6256號、109年度偵字第383號、第385號、第531號、第822號、第978號、第979號 最  後  事實審 法    院 臺灣基隆地方法院 臺灣基隆地方法院 臺灣基隆地方法院 臺灣基隆地方法院 臺灣基隆地方法院  案    號 109年度訴字第265 號 109年度訴字第265號 109年度訴字第265號 109年度訴字第265號 109年度訴字第265號  判決日期 109年9月22日 109年9月22日 109年9月22日 109年9月22日 109年9月22日 確  定   判  決 法    院 臺灣基隆地方法院 臺灣基隆地方法院 臺灣基隆地方法院 臺灣基隆地方法院 臺灣基隆地方法院  案    號 109年度訴字第265 號 109年度訴字第265號 109年度訴字第265號 109年度訴字第265號 109年度訴字第265號  確定日期 109年10月26日 109年10月26日 109年10月26日 109年10月26日 109年10月26日 得否易科罰金  否 否 否 否 否 備           註  臺灣基隆地方檢察署109年執字2913號。 註：編號23至編號29，前經本院109年度訴字第265號判決判處合併定應執行刑有期徒刑9年8月確定。 臺灣基隆地方檢察署109年執字2913號。 註：編號23至編號29，前經本院109年度訴字第265號判決判處合併定應執行刑有期徒刑9年8月確定。 臺灣基隆地方檢察署109年執字2913號。 註：編號23至編號29，前經本院109年度訴字第265號判決判處合併定應執行刑有期徒刑9年8月確定。 臺灣基隆地方檢察署109年執字2913號。 註：編號23至編號29，前經本院109年度訴字第265號判決判處合併定應執行刑有期徒刑9年8月確定。 臺灣基隆地方檢察署109年執字2913號。 註：編號23至編號29，前經本院109年度訴字第265號判決判處合併定應執行刑有期徒刑9年8月確定。 

編         號                                                     罪         名  犯轉讓禁藥罪 犯轉讓禁藥罪 共同犯非法持有可發射子彈具有殺傷力之槍枝罪 犯竊盜罪 犯攜帶兇器竊盜罪 宣    告    刑  處有期徒刑3月 處有期徒刑3月 處有期徒刑3年8月。 （併科罰金新臺幣陸萬元，罰金如易服勞役，以新臺幣壹仟元折算壹日，此部分不在本件合併定刑範圍內） 處有期徒刑3月，如易科罰金，以新臺幣壹仟元折算壹日 處有期徒刑8月 犯  罪  日  期  108年11月5日 108年11月21日 108年8月15日至108年8月27日 108年8月12日 108年5月20日 偵查(自訴)機關年  度  案  號  臺灣基隆地方檢察署108 年度偵字第6256號、109年度偵字第383號、第385號、第531號、第822號、第978號、第979號 臺灣基隆地方檢察署108 年度偵字第6256號、109年度偵字第383號、第385號、第531號、第822號、第978號、第979號 臺灣高雄地方檢察署108 年度偵字第16758號、第21491號、109年度偵字第3655號 臺灣基隆地方檢察署109年度偵字第2024號 臺灣基隆地方檢察署109年度偵字第2222號 最  後  事實審 法    院 臺灣基隆地方法院 臺灣基隆地方法院 臺灣高雄地方法院 臺灣基隆地方法院 臺灣基隆地方法院  案    號 109年度訴字第265號 109年度訴字第265號 109年度訴字第266號 109年度易字第416號 109年度易字第327號  判決日期 109年9月22日 109年9月22日 109年12月23日 109年10月30日 109年12月28日 確  定   判  決 法    院 臺灣基隆地方法院 臺灣基隆地方法院 臺灣高雄地方法院 臺灣基隆地方法院 臺灣基隆地方法院  案    號 109年度訴字第265號 109年度訴字第265號 109年度訴字第266號 109年度易字第416號 109年度易字第327號  確定日期 109年10月26日 109年10月26日 110年1月27日 109年12月2日 110年1月28日 得否易科罰金  否 否 否           是 否 備           註  臺灣基隆地方檢察署109年執字2914號。 註：編號30至編號31，前經本院109年度訴字第265號判決判處合併定應執行刑有期徒刑5月確定。 註：編號1至編號32，前經本院110年度聲字第78號裁定合併定應執行刑有期徒刑13年。 臺灣基隆地方檢察署109年執字2914號。 註：編號30至編號31，前經本院109年度訴字第265號判決判處合併定應執行刑有期徒刑5月確定。 註：編號1至編號32，前經本院110年度聲字第78號裁定合併定應執行刑有期徒刑13年。 臺灣高雄地方檢察署110年執字1228號（臺灣基隆地方檢察署110執助字89號）。 臺灣基隆地方檢察署110年執字454號。 臺灣基隆地方檢察署110年執字396號。